臺灣高雄地方法院刑事附帶民事訴訟判決
原　　　告　王清輝
被　　　告　蔡許秋珍
上列被告因99年度交簡上字第296 號公共危險案件，經原告提起
附帶民事訴訟，請求損害賠償，本院判決如下：
    主  文
原告之訴及假執行之聲請均駁回。
    事  實  及  理  由
一、原告主張：被告蔡許秋珍於民國99年9 月17日晚上10時許，
    在高雄市苓雅區○○○路與苓中路口附近某餐廳內飲酒完畢
    ，竟仍駕駛車牌號碼YJ-3579 號自用小客車，途經高雄市苓
    雅區○○○路與中華四路交岔路口，不慎與伊所駕駛車牌號
    碼7776-UB 號自用小客車發生碰撞，復撞擊連亨利所有，停
    放於路邊車牌號碼ZW-06 63號之自用小客車，經警前往處理
    ，並將被告送醫，於同日晚上10時59分許，抽血檢驗換算後
    為呼氣酒精濃度1.045MG/L ，顯見當時已達不能安全駕駛動
    力交通工具之狀態，是就本件車禍有所過失，對伊所受損害
    應負賠償責任，而伊因本件車禍支出之車輛修理費用為新台
    幣（下同）155,000 元之損害，精神損害為30,000元，加計
    支出乘客醫藥費之損害115,000 元，是依侵權行為之法律關
    係，合計請求被告賠償300,000 元。並聲明：(一)被告應給付
    原告300,000 元；(二)願供擔保，請准宣告假執行。
二、被告抗辯：伊酒後雖有過失，但伊與原告係於十字路口發生
    車禍，肇事原因無法鑑定，伊自己亦因此受有支出車輛修理
    費用之具額損害，伊願意賠償2 、3 萬元予原告，使本件糾
    紛圓滿解決，但原告不願意，原告請求並無理由。並聲明：
    原告之訴駁回。
三、按因犯罪而受損害之人，於刑事訴訟程序得附帶提起民事訴
    訟，對於被告及依民法負賠償責任之人，請求回復其損害，
    刑事訴訟法第487 條第1 項定有明文。而附帶民事訴訟，係
    因犯罪而受損害之人，為請求回復其損害，於刑事訴訟程序
    附帶提起之民事訴訟，故提起是項訴訟，須限於起訴之犯罪
    事實侵害個人私權，致生損害者，始得為之，此有最高法院
    23年附字248 號判例意旨可資參照。從而需據以論罪科刑之
    構成犯罪事實本身有侵害私權之情形，因犯罪而受損害之人
    始能於刑事訴訟程序，對被告提起刑事附帶民事訴訟請求賠
    償，因量刑事實、敘述查獲過程事實或其他事實受害之人，
    尚非刑事訴訟法第487 條第1 項所規範因犯罪而受損害之人
    ，僅能依普通民事訴訟程序訴請賠償，而不能提起刑事附帶
    民事訴訟。
四、本件被告蔡許秋珍被訴公共危險（刑法第185 條之3 不能安
    全駕駛動力交通工具罪）一案，雖經檢察官聲請簡易判決處
    刑後，經原審以99年度交簡字第2134號刑事簡易判決判處被
    告有期徒刑3 月，於檢察官上訴後，在本院（第二審）審理
    中，經原告提起本件附帶民事訴訟，請求上開損害賠償，且
    前揭刑案部分，復經本院於100 年1 月18日以99年度交簡上
    字第296 號駁回上訴而確定在案。而上開刑事判決據以論罪
    科刑之犯罪事實僅為「被告服用酒類，不能安全駕駛動力交
    通工具而駕駛」，其犯罪所侵害者為社會法益，且客觀上僅
    係造成「抽象之危險」，通說稱之為抽象危險犯，故單純以
    此事實並不會導致原告受有損害，即原告即使因被告酒後駕
    車發生車禍而發生損害，該損害亦非本件所據以論罪科刑之
    「被告服用酒類，不能安全駕駛動力交通工具而駕駛」構成
    犯罪事實所致，至多僅與量刑事實有關，依上說明，原告自
    不得在本件刑事訴訟程序提起刑事附帶民事訴訟請求賠償，
    從而原告之訴自應予以駁回，且原告之訴既無理由，假執行
    之聲請亦失所依附，應併予駁回。
據上論斷：依刑事訴訟法第502 條第1 項，判決如主文。
中    華    民    國  100     年    1     月    18    日
                刑事第六庭審判長法  官  李璧君
                                法  官  曾鈴
                                法  官  鄭峻明
以上正本證明與原本無異。
不得上訴。
中    華    民    國  100     年    1     月    18    日
                                書記官  吳韻芳